【裁判字號】    91,訴,2982
【裁判日期】    920319
【裁判案由】    毒品危害防制條例
【裁判全文】
臺灣臺中地方法院刑事判決                        九十一年度訴字第二九八二號
    公  訴  人  臺灣臺中地方法院檢察署檢察官
    被      告  甲○○
右列被告因違反毒品危害防制條例案件，經檢察官提起公訴（九十一年度毒偵字第三
三一三號），及移
    主  文
甲○○連續施用第一級毒品，累犯，處有期徒刑拾壹月。
扣案之注射針筒壹支沒收。
    事  實
一、甲○○曾因竊盜與收受贓物案件，先後經臺灣高等法院臺中分院與本院於民國八
    十八年十月二十七日、八十九年八月二十三日，分別以八十八年度上易字第二一
    二八號、八十九年度易字第二二六三號判處有期徒刑六月、四月確定。復經本院
    於九十年二月十九日，以九十年度聲字第八七六號裁定應執行有期徒刑九月確定
    ，甫於九十一年七月九日執行完畢。又因施用毒品案件，先後經本院分別以八十
    八年度毒聲字第五三五五號、八十九年度毒聲字第七七一號裁定送觀察、勒戒後
    ，均認無繼續施用毒品傾向，已由臺灣臺中地方法院檢察署檢察官先後於八十八
    年九月十七日、八十九年二月十八日，分別以八十八年度毒偵字第六五五號、八
    十九年度毒偵字第一○四五號，為不起訴處分確定。猶不知悔改，基於連續施用
    第一級毒品海洛因之概括犯意，自九十一年八月十七日晚上起，至九十二年二月
    十六日晚上十時止，連續在臺中縣大里市○○路四二巷三弄八號住處及其他不詳
    地點，分別以將第一級毒品海洛因捲入香菸內，再點火吸食，及將第一級毒品海
    洛因與水混合，置入注射針筒內，再予以施打入身體手臂內之方式，施用第一級
    毒品海洛因多次。嗣先後於九十一年八月二十三日晚上七時三十分許、九十二年
    二月十七日下午三時許，為警在其臺中縣大里市○○路四二巷三弄八號住處查獲
    ，並扣得甲○○所有供施用第一級毒品海洛因所用之注射針筒一支。
二、案經臺中縣警察局霧峰分局先後報請臺灣臺中地方法院檢察署檢察官偵查起訴及
    移送併案審理。
    理  由
一、(1)、訊據被告甲○○對於：曾於右揭時地，連續以上開方式，施用第一級毒品海
    洛因多次。嗣先後為警查獲，並扣得上開證物之事實，坦承不諱，並有搜索筆錄
    、扣押筆錄各一紙，且其為警查獲時，經警採取其尿液送驗結果，呈嗎啡陽性反
    應，有臺中縣衛生局檢驗尿水報告書一紙附卷可稽，復有注射針筒一支扣案可資
    佐證，是被告之自白應與事實相符。(2)、又被告曾因施用毒品案件，先後經本院
    分別以八十八年度毒聲字第五三五五號、八十九年度毒聲字第七七一號裁定送觀
    察、勒戒後，均認無繼續施用毒品傾向，已由臺灣臺中地方法院檢察署檢察官先
    後於八十八年九月十七日、八十九年二月十八日，分別以八十八年度毒偵字第六
    五五號、八十九年度毒偵字第一○四五號，為不起訴處分確定等情，有臺灣臺中
    地方法院檢察署刑案資料查註紀錄表、臺灣高等法院被告全國前案紀錄表、法務
    部全國檢察官線上查詢刑案人犯在監所最新資料報表各一紙在卷可參。本件事證
    明確，被告三犯施用毒品之犯行堪予認定。
二、(1)、核被告所為，係犯毒品危害防制條例第十條第一項施用第一級毒品罪。被告
    持有第一級毒品海洛因之低度行為，已為其施用第一級毒品海洛因之高度行為所
    吸收，不另論罪。又被告先後多次施用第一級毒品海洛因之行為，時間緊接，且
    觸犯構成要件相同之罪，顯係基於概括犯意為之，為連續犯，應依刑法第五十六
    條規定，論以一罪，並加重其刑。再者，被告曾因竊盜與收受贓物案件，先後經
    臺灣高等法院臺中分院與本院於八十八年十月二十七日、八十九年八月二十三日
    ，分別以八十八年度上易字第二一二八號、八十九年度易字第二二六三號判處有
    期徒刑六月、四月確定。復經本院於九十年二月十九日，以九十年度聲字第八七
    六號裁定應執行有期徒刑九月確定，甫於九十一年七月九日執行完畢，有臺灣臺
    中地方法院檢察署刑案資料查註紀錄表、臺灣高等法院被告全國前案紀錄表各一
    紙在卷可按，其於五年以內再犯本件有期徒刑以上之罪，為累犯，應依刑法第四
    十七條規定，加重其刑，並依法遞加重之。公訴人固僅就被告九十一年八月十七
    日施用第一級毒品海洛因犯行部分，提起公訴，惟被告其餘（即自九十一年八月
    十八日起，至九十二年二月十六日晚上十時許止）施用第一級毒品海洛因犯行部
    分，因與公訴人起訴施用第一級毒品海洛因犯行部分，具有連續犯之裁判上一罪
    關係，而為起訴效力所及，本院自應併予審理。(2)、爰審酌：被告正值青壯，高
    中肄業，竟不思向上，迭次施用毒品，其犯罪手段尚屬平和，所為除殘害自己外
    ，固未實際侵害他人之權益，然仍屬有害國本，施用毒品之期間已非屬短期，暨
    犯罪後坦承犯行，態度良好等一切情狀，量處如主文所示之刑。(3)、末查：扣案
    之注射針筒一支，為被告所有，且供其施用第一級毒品海洛因所用等情，業據被
    告供承在卷，應依刑法第三十八條第一項第二款規定，予以宣告沒收。
三、又檢察官移送併案審理之被告自九十一年八月十八日起，至九十二年二月十六日
    晚上十時許止，多次施用第一級毒品海洛因犯行部分，因與公訴人其起訴施用第
    一級毒品海洛因犯行部分，具有連續犯之裁判上一罪關係，而為起訴效力所及，
    本院自應併予審理，附予敘明。
據上論斷，應依刑事訴訟法第二百九十九條第一項前段，毒品危害防制條例第十條第
一項、第二十條第三項前段，刑法第十一條、第五十六條、第四十七條、第三十八條
第一項第二款，判決如主文。
中      華      民      國      九十二      年      三      月    十九  日
                                    臺灣臺中地法院刑事第六庭
                                        法  官  唐  敏  寶
右正本證明與原本無異。
如不服本判決，應於送達後十日內向本院提出上訴狀（須附繕本），上訴於臺灣高等
法院臺中分院。
                                        書記官
中      華      民      國      九十二      年      三      月    十九  日
錄論罪科刑法條
毒品危害防制條例第十條第一項
施用第一級毒品者，處六月以上五年以下有期徒刑。


司法院資訊處製作；財團法人民間司法改革基金會備份。
